臺灣桃園地方法院刑事判決
111年度易字第204號
公  訴  人  臺灣桃園地方檢察署檢察官
被      告  解文華


上列被告因竊盜案件，經檢察官聲請簡易判決處刑（111年度偵
字第1263號），本院認不應以簡易判決處刑（111年度桃簡字第2
42號），改依通常程序審理，並判決如下：
    主  文
本件公訴不受理。
    理  由
一、聲請簡易判決處刑意旨略以：被告解文華意圖為自己不法之
    所有，基於竊盜之犯意，於民國110年9月21日凌晨2時32分
    許，在桃園市○○區○○○街000號地下2樓停車場第A230號車位
    ，以其汽車鑰匙竊取告訴人葉曉玫所有停放在該處之車牌號
    碼000-0000號自用小客車之左前車燈清洗器蓋子（價值新臺
    幣1000元），得手後旋即離去。因認被告涉犯刑法第320條
    第1項之竊盜罪嫌等語。
二、按告訴乃論之罪，告訴人於第一審言詞辯論終結前得撤回其
    告訴，又告訴經撤回者，法院應諭知不受理之判決，並得不
    經言詞辯論為之，刑事訴訟法第238條第1項、第303條第3款
    及第307條分別定有明文。又刑事判決得就起訴之犯罪事實
    變更檢察官起訴所引應適用之法條者，以科刑或免刑判決為
    限，如以非告訴乃論之罪起訴，經法院審理結果，認為被告
    所犯為告訴乃論之罪者，倘欠缺告訴（追訴條件），則於判
    決理由欄敘明其理由逕依刑事訴訟法第303條第3款諭知不受
    理判決即可，尚無適用同法第300條之餘地（最高法院71年
    度台上字第6600號判決即同此旨）。
三、另刑法上犯意之存否，係隱藏於行為人內部之主觀意思，應
    盱衡審酌事發當時情況與行為後之情狀，綜合觀察論斷。而
    刑法第320條第1項竊盜罪之成立，除須有竊取他人財物之行
    為外，尚以行為人有為自己或第三人不法所有意圖之主觀違
    法要件，始足當之，亦即，應具有欲積極取得他人之財產本
    體或其所彰顯之經濟價值之主觀目的，以及消極排斥原動產
    持有人支配地位之所有意圖，且行為人於主觀心態上，需認
    知自己在法律上並不具合法權利，無得使自己或第三人對客
    體享有如所有人地位利益之不法意圖而言。
四、經查：
　  訊據被告固坦承有於前揭時、地，以其汽車鑰匙拆除告訴人
    所有車牌號碼000-0000號自用小客車之左前車燈清洗器蓋，
    惟否認有何竊盜之不法所有意圖及犯意，辯稱：我是想要破
    壞，不是想要占為己有，因為停車場只有我跟告訴人2台車
    是同型的，每次都是我的車遭破壞，告訴人的車都是完好的
    ，因此我認為是他破壞我的車子，我也要把他的弄壞等語（
    見偵卷第56頁、本院桃簡卷第24頁）。經查：
　㈠被告於聲請簡易判決處刑書所載時、地，以其汽車鑰匙拆除
    告訴人所有車牌號碼000-0000號自用小客車之左前車燈清洗
    器蓋之事實，業據被告於偵訊及本院訊問時坦承不諱（見偵
    卷第56頁、本院桃簡卷第24頁），核與證人即告訴人於警詢
    時之指述大致相符（見偵卷第21至22頁），且有車輛詳細資
    料報表、現場監視器錄影翻拍照片及車輛照片在卷可稽（見
    偵卷第17至19頁、第25至37頁），此部分事實，堪以認定。
　㈡然被告於偵訊及本院訊問時供稱：停車場只有我跟告訴人2台
    車是同型的，每次都是我的車遭破壞，告訴人的車都是完好
    的，因此我認為是他破壞我的車子，我也要把他的弄壞，我
    是想要破壞，不是想要占為己有，我拆走上開清洗蓋後，就
    把他丟旁邊等語（見偵卷第56頁、本院桃簡卷第24頁），參
    諸告訴人之配偶（其對告訴人上開車輛亦有使用支配權）與
    被告間，於民國110年12月8日簽署之「合解書」，其上所載
    和解事由，亦指被告破壞上開車輛之事（見偵卷第57頁），
    而證人即告訴人之警詢筆錄雖記載要對竊取其汽車零件之人
    提告，然其真意係要對毀損車子左前車燈清洗蓋子之人提起
    毀損告訴，亦據告訴人於本院陳述明確（見本院桃簡卷第24
    頁），足見告訴人亦認為被告主觀上係毀損，並非竊盜。是
    綜前各情，應認被告所為係涉犯刑法第354條之毀損罪嫌，
    而與竊盜之構成要件有間。
　㈢又刑法第354條之毀損罪依同法第357條之規定，須告訴乃論
    ，茲因告訴人與被告前已達成和解，並具狀撤回告訴（見本
    院桃簡卷第33頁），是依首揭說明，本件毋庸變更起訴法條
    ，爰不經言詞辯論，逕為諭知不受理之判決。
五、據上論斷，依刑事訴訟法第452條、第303條第3款、第307條
    ，判決如主文。
中    華    民    國    111    年    3    月    30    日
                  刑事第十一庭  審判長法  官  潘政宏
                                      法  官  林育駿
                                      法  官  蔡旻穎
以上正本證明與原本無異。
如不服本判決應於收受判決後20日內向本院提出上訴書狀，並應
敘述具體理由。其未敘述上訴理由者，應於上訴期間屆滿後20日
內向本院補提理由書(均須按他造當事人之人數附繕本)「切勿逕
送上級法院」。 
　　　　　　　　　　　　　　　        書記官　黃瓊儀
中　　華　　民　　國　　111 　年　　3 　　月　　30　　日